【裁判字號】    95,易,2148
【裁判日期】    951215
【裁判案由】    詐欺
【裁判全文】
臺灣臺北地方法院刑事判決      九十五年度易字第二一四八號
公  訴  人  臺灣臺北地方法院檢察署檢察官
被      告  庚○○
                    （
選任辯護人  劉錦勳律師
被      告  天○○
            宇○○
上列被告等因詐欺案件，經檢察官提起公訴（九十五年度偵字第
一八一二七號），本院合議庭依被告等於準備程序進行中為有罪
之陳述，裁定由受命法官獨任進行簡式審判程序審理後，判決如
下：
    主  文
庚○○共同連續犯詐欺取財罪，處有期徒刑捌月；扣案如附表四
所示之物均沒收。又共同犯詐欺取財罪，處有期徒刑參月；扣案
如附表四編號一至九號所示之物均沒收。又共同犯詐欺取財罪，
處有期徒刑參月；扣案如附表四編號一至九號所示之物均沒收。
又共同犯詐欺取財罪，處有期徒刑參月；扣案如附表四編號一至
九號所示之物均沒收。又共同犯詐欺取財罪，處有期徒刑參月；
扣案如附表四編號一至九號所示之物均沒收。又共同犯詐欺取財
罪，處有期徒刑參月；扣案如附表四編號一至九號所示之物均沒
收。又共同犯詐欺取財罪，處有期徒刑參月；扣案如附表四編號
一至九號所示之物均沒收。又共同犯詐欺取財罪，處有期徒刑參
月；扣案如附表四編號一至九號所示之物均沒收。又共同犯詐欺
取財罪，處有期徒刑參月；扣案如附表四編號一至九號所示之物
均沒收。又共同犯詐欺取財罪，處有期徒刑參月；扣案如附表四
編號一至九號所示之物均沒收。又共同犯詐欺取財罪，處有期徒
刑參月；扣案如附表四編號一至九號所示之物均沒收。又共同犯
欺取財罪，處有期徒刑參月；扣案如附表四編號一至九號所示之
物均沒收。應執行有期徒刑貳年陸月，扣案如附表四所示之物均
沒收。
天○○共同連續犯詐欺取財罪，處有期徒刑伍月，如易科罰金，
以銀元參佰元即新臺幣玖佰元折算壹日。扣案如附表四所示之物
均沒收。
宇○○共同連續犯詐欺取財罪，處有期徒刑陸月，如易科罰金，
以銀元參佰元即新臺幣玖佰元折算壹日。扣案如附表四所示之物
均沒收。
    事  實
一、庚○○於民國九十五年四月初某日起，與綽號「小張」、「
    阿財」、「學長」等不詳姓名之成年男子（下稱「小張」詐
    騙集團），共同意圖為自己不法之所有，而基於詐欺取財之
    概括犯意聯絡，推由「小張」等人在大陸地區向臺灣撥打電
    話，並對附表三所示之人以佯稱中獎、親戚借款、友人借款
    、友人車禍云云而施用詐術，致附表三所示之人均因而陷於
    錯誤，誤信中獎、親友借款或友人車禍，而分別交付如附表
    三所示款項予「小張」詐騙集團收受得手，「小張」詐騙集
    團並於平日以行動電話與庚○○聯絡，以傳送手機簡訊或打
    電話通話之方式，告知庚○○應辦理之事項，庚○○再依「
    小張」等人之指示，分別到臺中市北屯區、西區之超峰快遞
    站、臺中市○○路之空軍一號客運站等處，收取「小張」詐
    欺集團成員所郵寄之金融機構帳戶（詳如附表一所示）之存
    摺、提款卡、密碼函、身分證、健保卡等物，庚○○並將其
    所蒐集之個人年籍資料建檔，存入其所有之手提電腦硬碟內
    管理，便於隨時交予詐欺集團成員之他人利用，取信於鎖定
    之詐騙對象，庚○○再依「小張」等人電話中之資訊，前往
    提領不特定之他人遭詐騙而轉帳或存入詐欺集團成員所使用
    之帳戶內之現金，每領取一筆現金，庚○○則可先扣下百分
    之五之報酬，再將其餘之金錢，匯到「小張」等人所指定之
    帳戶內，由「小張」等人以其他方法提領；庚○○復於九十
    五年六月初因即將出國旅遊，即與其同居之友人黃世銘及天
    ○○友人宇○○共同意圖為自己不法之所有，而基於詐欺取
    財之概括犯意聯絡，約定庚○○於九十五年六月八日起至同
    年六月三十日前往泰國旅遊期間（即附表三編號十至十七號
    所示部分），由天○○負責接聽「小張」等人之電話後，將
    資訊轉達給宇○○，由宇○○負責到各金融機構之提款機提
    領「小張」等人詐欺所得，宇○○可自所提領之金額中獲得
    百分之五之現金報酬，到所領得詐欺所得達相當金額後，再
    轉匯到「小張」詐騙集團所指定之帳戶內，由「小張」詐欺
    集團之其他成員前往領取，並計算詐騙所得後，依業績分贓
    ，而天○○、宇○○於九十五年七月一日庚○○返國後，均
    心生悔意，而未再參與後續詐騙部分。嗣於九十五年五月十
    七日內政部警政署刑事警察局接獲報案，指出不詳詐欺集團
    成員知悉他人之國民身分證字號等年籍資料，而循線查出庚
    ○○等人所使用之電話，並於九十五年八月八日（起訴書誤
    載為同年月九日，併予更正）上午八時四十分許經警持拘票
    與搜索票前往庚○○位於臺中市○區○○○街四之三號四樓
    之住處拘提庚○○及天○○，在庚○○、天○○二人住處，
    扣得附表二、四所示之物及庚○○所提領但尚未及匯出之現
    金新臺幣（下同）二十七萬三千元，且於同日下午三時三十
    分許，在臺中市○○路○段一三六號拘提宇○○到案，始悉
    上情。
二、案經內政部警政署刑事警察局移送及侯家利、洪永森、Ｂ○
    、黃○○、辛○○、Ｃ○分別訴由臺灣臺北地方法院檢察署
    檢察官提起公訴，本院合議庭依庚○○、天○○、宇○○於
    準備程序進行中為有罪之陳述，裁定由受命法官獨任進行簡
    式審判程序審理。
    理  由
一、訊據被告庚○○（見本院卷第十八、十九頁、他字卷第一六
    四至一七一、二六四、二六五頁、偵卷二第五四四至五四八
    頁）、被告天○○（見本院卷第十八、十九頁、他字卷第一
    七二至一七八、二六二、二六三頁）、被告宇○○於偵審中
    就前揭犯罪事實均坦承不諱（見本院卷第十八、十九頁、他
    字卷第一七九至一八三、二六一、二六二頁），核與被害人
    地○○（見他字卷第一八四至一八六頁、偵卷一第二八六、
    二八七頁）、巳○○（見他字卷第一九０至一九二頁）、乙
    ○○（見他字卷第一九八、一九九頁、偵卷一第二五五、二
    五六頁）、Ｃ○（見他字卷第二二二至二二三頁、偵卷一第
    二八九、二九０頁）、戌○○（見他字卷第二０五至二０七
    頁）、Ｂ○（見他字卷第二二七、二二八頁、偵卷一第二七
    一頁）、黃○○（見他字卷第二一三至二一五頁、偵卷一第
    二七八、二七九頁）、辛○○（見他字卷第一九三、一九四
    頁、偵卷一第二八０頁）、子○○（見他字卷第二００至二
    ０一頁、偵卷一第二八七頁）、壬○○（見他字卷第二０三
    、二０四頁、偵卷一第二六０頁）、酉○○指訴之被害情節
    大致相符（見他字卷第一八七至一八九頁），且據證人即刑
    事警察局偵查員卯○○到庭證述：附表一、二、三所列之人
    頭電話、人頭帳戶及被害人明細資料係依據監聽資料及搜索
    時所查扣之筆記本上聯絡電話所製作，而被害人明細則是依
    據警政署一六五反詐騙電話去查報案紀錄等語綦詳（見本院
    卷第一０四頁），此外，並有匯款回條及匯款執據（見他字
    卷第二二四、二二五頁、偵卷一第二六二至二六四、二七三
    至二七五、二九一、二九二頁）、各該銀行函覆帳戶開戶及
    交易往來明細（見偵卷二第五一九至五三０、五三五至五四
    一、五四九至五六０、六二五至七五八、七六一至七七０頁
    、偵卷三第七七五至七九七、八０二至八一三、八二二至八
    四四、八四九至九二四頁）、被告庚○○所使用之行動電話
    之通聯譯文（見他字卷第三四至五六頁）、九十五年六月二
    十二日至九十五年六月二十八日被告宇○○之通聯譯文（見
    他字卷第十、十一頁）、匯款申請書（見他字卷第十二、二
    五七頁）、存款交易明細表（見他字卷第十三至十六頁）、
    自動櫃員機交易記錄等在卷可稽（見他字卷第一九六、二０
    二、二０九、二一六頁），且有如附表四所示之扣案物品在
    卷可資佐證（見偵卷一第一二二至二四六頁），足認被告三
    人前揭任意性自白確與事實相符，從而本件事證明確，被告
    等犯行同堪認定，均應依法論科。至扣案之手提電腦用途，
    雖據被告庚○○供稱：電腦內資料係四、五年前幫人做催收
    時所建檔，與本件詐欺取財無關云云（見偵卷二第五四六頁
    ），然本院審酌被告庚○○手提電腦所記載之相關資料，均
    係著重於各該身分證補發、換發之明細，有該手提電腦列印
    資料附卷足憑（見偵卷二第二九九至四八一頁），另佐以卷
    附之部分個人資料其上既已註記九十三年二月十日退伍（見
    偵卷二第三九０頁），顯見該等個人資料輸入電腦之日期並
    非久遠，且催收帳款本應著重於債務人之相關聯絡方式，核
    無刻意記錄何時補、換發身分證等與還款無關資料之理，從
    而足認扣案之手提電腦亦係供本件詐欺取財犯行所用之物，
    特予敘明。
二、查被告庚○○（附表三編號一至十七號所示部分）、天○○
    、宇○○三人行為後，刑法業於九十四年二月二日修正公布
    ，九十五年七月一日起施行，其中第五十六條關於連續犯之
    規定已刪除，並修正第二條、第二十八條、第三十三條、第
    三十八條、第四十一條、第四十二條、第五十五條及第七十
    四條等規定。按行為後法律有變更者，適用行為時之法律，
    但行為後之法律有利於行為人者，適用最有利於行為人之法
    律，修正後刑法第二條第一項定有明文。此條規定係規範行
    為後法律變更所生新舊法律比較適用之準據法，本身尚無新
    舊法比較之問題，於新法施行後，應一律適用新法第二條第
    一項之規定，為「從舊從輕」之比較，先予敘明。再按本次
    法律變更，比較時應就罪刑有關之共犯、未遂犯、想像競合
    犯、牽連犯、連續犯、結合犯，以及累犯加重、自首減輕暨
    其他法定加減原因（如身分加減）與加減例等一切情形，綜
    其全部罪刑之結果而為比較（最高法院九十五年五月二十三
    日九十五年度第八次刑庭會議決議參照）。經查：
（一）刑法第三十三條第五款修正為：「主刑之種類如下：五、
      罰金：新臺幣一千元以上，以百元計算之」，是依修正後
      之法律，刑法第三百三十九條第一項所得科處之罰金刑最
      高為新臺幣三萬元、最低為新臺幣一千元；然依據被告行
      為時之刑罰法律，即罰金罰鍰提高標準條例第一條前段規
      定之提高倍數十倍及修正前刑法第三十三條第五款規定之
      罰金最低額一元計算，刑法第三百三十九條第一項之罰金
      刑最高為銀元一萬元，最低額為銀元一元，若換算為新臺
      幣，最高額雖與新法同為新臺幣三萬元，然最低額僅為新
      臺幣三元。因此，比較上述修正前、後之刑罰法律，自以
      被告行為時關於科處罰金刑之法律較有利於被告。
（二）刑法第五十六條連續犯之規定業經刪除，於新法施行後，
      被告之數犯罪行為，應予分論併罰。此條刪除雖非犯罪構
      成要件之變更，然顯已影響行為人刑罰之法律效果，自屬
      法律有變更，比較新、舊法結果，以舊法之連續犯較有利
      被告。
（三）定應執行刑部分：被告行為時之刑法第五十一條第五款規
      定：數罪併罰，宣告多數有期徒刑者，於各刑中之最長期
      以上，各刑合併之刑期以下，定其刑期。但不得逾二十年
      。惟修正後該款則規定：數罪併罰，宣告多數有期徒刑者
      ，於各刑中之最長期以上，各刑合併之刑期以下，定其刑
      期。但不得逾三十年。」本院就被告庚○○部分所定之應
      執行刑，不論依修正前或修正後之刑法第五十一條第五款
      ，均未逾最高刑度，對被告庚○○而言並無有利或不利之
      情形，自不生新舊法比較之問題，應逕依修正後刑法第二
      條第一項之規定，適用修正前刑法第五十一條第五款。
（四）綜上，依整體比較之結果，以舊法對於被告庚○○（附表
      三編號一至十七號所示部分）、天○○、宇○○較為有利
      ，爰依修正後刑法第二條第一項前段之規定，適用行為時
      即修正前刑法之相關規定予以處斷。
三、是核被告三人所為，均係犯刑法第三百三十九條第一項之詐
    欺取財罪。被告庚○○就附表三所示部分，與「小張」、「
    阿財」、「學長」等成年男子有犯意聯絡及行為分擔；被告
    三人另就附表三編號十至十七號所示部分與「小張」、「阿
    財」、「學長」等成年男子有犯意聯絡及行為分擔，均應依
    刑法第二十八條規定論以共同正犯。被告庚○○（附表三編
    號一至十七號所示部分）、被告天○○、宇○○先後多次詐
    欺取財犯行，均時間緊接，且所犯罪名與構成要件復係相同
    ，顯均係基於概括犯意而為之，均應依修正前刑法第五十六
    條連續犯規定各論以一罪，並均加重其刑。被告三人就附表
    三編號十三號所示部分，被告庚○○另就附表三編號十八、
    二十四號所示部分，均係以同一事由接續由同一被害人詐得
    財物，就詐取同一被害人財物部分，均為接續犯。被告庚○
    ○就附表三編號十八至二十八號所示部分，所侵害之財產監
    督權法益互異，應予分論併罰。爰審酌被告三人之犯罪動機
    均係一時貪念、目的、施用詐術之犯罪手段對社會秩序危害
    甚深、品行、智識程度、附表三所示被害人遭騙金額匪少、
    被告天○○與宇○○犯罪情節顯較輕微、被告天○○並無獲
    有利益、被告天○○及宇○○各自於本院審理期間分別捐款
    五萬及十五萬元予中央銀行國庫局、被告三人之分工程度及
    犯案次數與渠等犯罪後於偵審中均知坦承犯行之態度等一切
    情狀，分別量處如主文所示之刑，並就被告庚○○部分定其
    應執行刑，另按刑法第四十一條第一項前段關於易科罰金之
    規定，修正前規定：「犯最重本刑為五年以下有期徒刑以下
    之刑之罪，而受六個月以下有期徒刑或拘役之宣告，因身體
    、教育、職業、家庭之關係或其他正當事由，執行顯有困難
    者，得以一元以上三元以下折算一日，易科罰金」，修正後
    規定：「犯最重本刑為五年以下有期徒刑以下之刑之罪，而
    受六個月以下有期徒刑或拘役之宣告者，得以新臺幣一千元
    、二千元或三千元折算一日，易科罰金」，比較修正前、後
    之法律，以修正前之法律較有利於被告天○○、宇○○，爰
    就被告天○○、宇○○部分依修正前刑法第四十一條第一項
    前段諭知易科罰金之折算標準，以資懲儆。末查，扣案如附
    表四所示之物，分別係被告三人所有且供本件犯罪所用之物
    ，均應依刑法第三十八條第一項第二款併予宣告沒收。至扣
    案之現金二十七萬三千元，係被害人遭受詐騙而匯出經被告
    庚○○提領而未及轉匯，核屬被害人所有之物，自不得宣告
    沒收而應發還被害人；另未據扣案之其餘存摺、提款卡等物
    ，業據被告庚○○供明均已丟棄於臺中市綠川及柳川而已滅
    失等語詳實（見偵卷二第五四五頁），爰不另為沒收諭知。
據上論斷，應依刑事訴訟法第二百七十三條之一第一項、第二百
九十九條第一項前段，刑法第二條第一項前段、第二十八條、第
三百三十九條第一項、第三十八條第一項第二款，修正前刑法第
五十六條、第四十一條第一項前段、第五十一條第五款，刑法施
行法第一條之一，修正前罰金罰鍰提高標準條例第二條，現行法
規所定貨幣單位折算新臺幣條例第二條，判決如主文。
本案經檢察官廖舒萍到庭執行職務。
中    華    民    國    95    年    12    月    15    日
                    刑事第十四庭法  官  劉煌基
附表三
┌───┬────┬─────┬─────┬─────┐
│ 編號 │被害人  │受騙日期  │受騙金額  │備註      │
├───┼────┼─────┼─────┼─────┤
│  一  │申○○  │95.4.28   │311617    │          │
├───┼────┼─────┼─────┼─────┤
│  二  │丑○○  │95.5.3    │0000000   │          │
├───┼────┼─────┼─────┼─────┤
│  三  │甲○○  │95.5.16   │82000     │          │
├───┼────┼─────┼─────┼─────┤
│  四  │丁○○  │95.5.24   │60000     │          │
├───┼────┼─────┼─────┼─────┤
│  五  │辰○○  │95.5.29   │20000     │          │
├───┼────┼─────┼─────┼─────┤
│  六  │未○○  │95.6.3    │100000    │          │
├───┼────┼─────┼─────┼─────┤
│  七  │Ａ○○  │95.6.3    │44617     │          │
├───┼────┼─────┼─────┼─────┤
│  八  │午○○  │95.6.6    │3000      │          │
├───┼────┼─────┼─────┼─────┤
│  九  │地○○  │95.6.7    │38012     │          │
├───┼────┼─────┼─────┼─────┤
│  十  │巳○○  │95.6.8    │829000    │          │
│      │        │          │（起訴書  │          │
│      │        │          │附表誤載  │          │
│      │        │          │為760000  │          │
│      │        │          │，併予更  │          │
│      │        │          │正）      │          │
├───┼────┼─────┼─────┼─────┤
│ 十一 │戊○○  │95.6.18   │96656     │          │
├───┼────┼─────┼─────┼─────┤
│ 十二 │己○○  │95.6.20   │42000     │          │
│      │        │          │          │          │
├───┼────┼─────┼─────┼─────┤
│ 十三 │乙○○  │95.6.22   │50000     │接續犯    │
│      │        │95.6.23   │70000     │          │
├───┼────┼─────┼─────┼─────┤
│ 十四 │宙○○  │95.6.28   │178000    │          │
├───┼────┼─────┼─────┼─────┤
│ 十五 │Ｃ  ○  │95.6.30   │150000    │          │
│      │        │          │          │          │
├───┼────┼─────┼─────┼─────┤
│ 十六 │玄○○  │95.6.30   │28029     │          │
├───┼────┼─────┼─────┼─────┤
│ 十七 │戌○○  │95.6.30   │15000     │          │
│      │        │（起訴書  │          │          │
│      │        │ 誤載為   │          │          │
│      │        │95.7.3，  │          │          │
│      │        │併予更正  │          │          │
│      │        │）        │          │          │
├───┼────┼─────┼─────┼─────┤
│ 十八 │黃○○  │95.7.1    │ 1000     │接續犯    │
│      │（起訴  │95.7.2    │28029     │          │
│      │書附表  │（起訴書  │          │          │
│      │誤載為  │ 誤載為   │          │          │
│      │詹昭賢  │95.7.3，  │          │          │
│      │）      │併予更正  │          │          │
│      │        │）        │          │          │
├───┼────┼─────┼─────┼─────┤
│ 十九 │Ｂ  ○  │95.7.3    │520000    │          │
├───┼────┼─────┼─────┼─────┤
│ 二十 │癸○○  │95.7.3    │50000     │          │
├───┼────┼─────┼─────┼─────┤
│ 二一 │寅○○  │95.7.3    │2700      │          │
├───┼────┼─────┼─────┼─────┤
│ 二二 │子○○  │95.7.4    │25000     │          │
│      │（起訴  │          │          │          │
│      │書附表  │          │          │          │
│      │誤載為  │          │          │          │
│      │洪永森  │          │          │          │
│      │，併予  │          │          │          │
│      │更正）  │          │          │          │
├───┼────┼─────┼─────┼─────┤
│ 二三 │辛○○  │95.7.4    │30000     │          │
│      │        │（起訴書  │          │          │
│      │        │附表誤載  │          │          │
│      │        │為95.7.6  │          │          │
│      │        │，併予更  │          │          │
│      │        │正）      │          │          │
├───┼────┼─────┼─────┼─────┤
│ 二四 │壬○○  │95.7.6    │60000     │接續犯    │
│      │        │95.7.7    │180000    │          │
│      │        │          │          │          │
├───┼────┼─────┼─────┼─────┤
│ 二五 │酉○○  │95.7.7    │25000     │          │
│      │        │（起訴書  │          │          │
│      │        │附表誤載  │          │          │
│      │        │為95.7.9  │          │          │
│      │        │，併予更  │          │          │
│      │        │正）      │          │          │
├───┼────┼─────┼─────┼─────┤
│ 二六 │亥○○  │95.7.10   │80000     │          │
├───┼────┼─────┼─────┼─────┤
│ 二七 │Ｄ○○  │95.7.10   │19000     │          │
├───┼────┼─────┼─────┼─────┤
│ 二八 │丙○○  │95.7.20   │4000      │          │
└───┴────┴─────┴─────┴─────┘
附表四
┌───┬────────┬─────┬───────┐
│編號  │物品名稱        │ 數量     │ 備註         │
├───┼────────┼─────┼───────┤
│ 一   │行動電話ＳＩＭ卡│ 四張     │ 被告庚○○所 │
│      │（門號分別為：  │          │ 有           │
│      │0000000000、0958│          │              │
│      │835734、00000000│          │              │
│      │70、0000000000號│          │              │
│      │）              │          │              │
├───┼────────┼─────┼───────┤
│ 二   │MOTOROLA牌行動電│ 二台     │ 同上         │
│      │話              │          │              │
├───┼────────┼─────┼───────┤
│ 三   │GIGABYTE牌行動電│ 一台     │ 同上         │
│      │話              │          │              │
├───┼────────┼─────┼───────┤
│ 四   │NOKIA牌行動電話 │ 一台     │ 同上         │
├───┼────────┼─────┼───────┤
│ 五   │SONY ERICSSON牌 │ 一台     │              │
│      │行動電話        │          │ 同上         │
├───┼────────┼─────┼───────┤
│ 六   │SAMSUNG牌行動電 │ 一台     │ 同上         │
│      │話              │          │              │
├───┼────────┼─────┼───────┤
│ 七   │筆記本          │ 三本     │被告庚○○所有│
│      │                │          │；供記載人頭帳│
│      │                │          │戶資料所用    │
├───┼────────┼─────┼───────┤
│ 八   │信件資料        │ 一份     │被告庚○○所有│
│      │                │          │；供記載前去快│
│      │                │          │遞領取人頭帳戶│
│      │                │          │料所用        │
├───┼────────┼─────┼───────┤
│ 九   │筆記型電腦      │ 一台     │被告庚○○所有│
│      │                │          │；供記載施用詐│
│      │                │          │術所需個人資料│
├───┼────────┼─────┼───────┤
│ 十   │LG牌行動電話    │ 一台     │被告天○○所有│
├───┼────────┼─────┼───────┤
│ 十一 │NEC牌行動電話   │ 一台     │同上          │
├───┼────────┼─────┼───────┤
│ 十二 │行動電話ＳＩＭ卡│ 一張     │同上          │
│      │（門號：0987    │          │              │
│      │441069號）      │          │              │
├───┼────────┼─────┼───────┤
│ 十三 │SHARP牌行動電話 │ 一台     │被告宇○○所有│
├───┼────────┼─────┼───────┤
│ 十四 │BENQ牌行動電話  │ 一台     │同上          │
└───┴────────┴─────┴───────┘
以上正本證明與原本無異。
如不服本判決，應於判決送達後十日內向本院提出上訴狀（應抄
附繕本）。告訴人或被害人如對於本判決不服者，應具備理由請
求檢察官上訴，其上訴期間之計算係以檢察官收受判決正本之日
期為準。
                                書記官  陳豪達
中    華    民    國    95    年    12    月    15    日
附錄論罪法條：
中華民國刑法第339條
（普通詐欺罪）
意圖為自己或第三人不法之所有，以詐術使人將本人或第三人之
物交付者，處5年以下有期徒刑、拘役或科或併科1千元以下罰金
。
以前項方法得財產上不法之利益或使第三人得之者，亦同。
前二項之未遂犯罰之。


司法院資訊處製作；財團法人民間司法改革基金會備份。
